【裁判字號】    98,易,2508
【裁判日期】    981022
【裁判案由】    重利
【裁判全文】
臺灣臺北地方法院刑事判決              98年度易字第2508號
公  訴  人  臺灣臺北地方法院檢察署檢察官
被      告  寅○○
            辰○○
            癸○○
            戊○○
            己○○
上列被告因重利案件，經檢察官提起公訴（98年度偵字第10113
號），本院判決如下：
    主  文
寅○○共同乘他人急迫貸以金錢，而取得與原本顯不相當之重利
，共拾肆罪，各處有期徒刑參月，各併科罰金新臺幣壹萬元，有
期徒刑如易科罰金，均以新臺幣壹仟元折算壹日，罰金如易服勞
役，均以新臺幣壹仟元折算壹日，扣案如附表二所示之物均沒收
。應執行有期徒刑壹年陸月，併科罰金新臺幣拾貳萬元，有期徒
刑如易科罰金，以新臺幣壹仟元折算壹日，罰金如易服勞役，以
新臺幣壹仟元折算壹日，扣案如附表二所示之物均沒收。
辰○○共同乘他人急迫貸以金錢，而取得與原本顯不相當之重利
，共拾肆罪，各處有期徒刑參月，如易科罰金，均以新台幣壹仟
元折算壹日，扣案如附表二所示之物均沒收。應執行有期徒刑壹
年，如易科罰金，以新台幣壹仟元折算壹日，扣案如附表二所示
之物均沒收。
癸○○共同乘他人急迫貸以金錢，而取得與原本顯不相當之重利
，共拾貳罪，各處有期徒刑貳月，如易科罰金，均以新台幣壹仟
元折算壹日，扣案如附表二所示之物均沒收。應執行有期徒刑捌
月，如易科罰金，以新台幣壹仟元折算壹日，扣案如附表二所示
之物均沒收。
戊○○共同乘他人急迫貸以金錢，而取得與原本顯不相當之重利
，共拾貳罪，各處有期徒刑貳月，如易科罰金，均以新台幣壹仟
元折算壹日，扣案如附表二所示之物均沒收。應執行有期徒刑捌
月，如易科罰金，以新台幣壹仟元折算壹日，扣案如附表二所示
之物均沒收。
己○○共同乘他人急迫貸以金錢，而取得與原本顯不相當之重利
，共陸罪，各處有期徒刑貳月，如易科罰金，均以新台幣壹仟元
折算壹日，扣案如附表二所示之物均沒收。應執行有期徒刑陸月
，如易科罰金，以新台幣壹仟元折算壹日，扣案如附表二所示之
物均沒收。
    事  實
一、寅○○前於民國98年間，因重利案件經本院於98年6 月18日
    以98年度易字第538 號刑事判決判處有期徒刑6 月、併科罰
    金新臺幣（下同）8 萬元，嗣並確定，98年8 月21日易科罰
    金執行完畢（不構成累犯）。
二、寅○○猶不知悔改，竟與其妻辰○○共同基於趁他人急迫貸
    予金錢，而取得與原本顯不相當重利之犯意聯絡，自97年4
    月28日起（起訴書誤為97年3 月間），在臺北市大安區○○○路○ 段49巷4 弄16號4 樓1 之1 ，由寅○○擔任「高晉地
    下錢莊」負責人，並於報紙刊登廣告招攬借款人，辰○○則
    向不知情之胞妹廖淑華借用其所申請之中華郵政股份有限公
    司文山景美郵局帳號00000000000000號帳戶，作為借款人匯
    款使用，並不時至前開處所巡視。嗣寅○○分別於同年7 月
    1 日起雇用具有前揭犯意聯絡之癸○○、戊○○；於97年12
    月18日雇用具有前揭犯意聯絡之己○○，負責接聽電話、招
    攬業務、放款、催收款項及郵局提款等事宜，共同經營「高
    晉地下錢莊」。寅○○、辰○○共同乘子○○、壬○○等借
    款人；寅○○、辰○○、戊○○、癸○○等人共同乘巳○○
    、潘進、辛○○、丁○○（原名為「李金城」，以下均以
    丁○○稱之）、乙○○○、丑○○等借款人；寅○○、辰○○、戊○○、癸○○、己○○等人共同乘庚○○、卯○○、
    甲○○、丙○○、午○○、潘勇等借款人急迫而急需現金
    週轉之際，要求該等借款人提供個人身分證明文件及簽發1
    至2 倍數之本票作為質押，並約定以每貸與1 萬元，預先扣
    取1, 000元至2,000 元不等之第1 期利息，再以每10天為1
    期，要求上開借款人將利息以轉帳方式，匯款至廖淑華上開
    郵局帳戶內，以此方式收取年息高達360%至720%不等之利息
    （詳細計息方式、借款金額、借款人、借款時間、地點等，
    均詳如附表一所示），而取得與原本顯不相當之重利。嗣經
    警於98年4 月15日10時30分持搜索票至上址執行搜索，扣有
    寅○○所有、且為經營前開地下錢莊所用或預備之物（詳如
    附表二所示），始悉上情。
三、案經卯○○訴由臺北市政府警察局移送臺灣臺北地方法院檢
    察署檢察官偵查起訴。
    理  由
壹、程序部分：
    按被告以外之人於審判外之言詞或書面陳述，除法律有規定
    者外，不得作為證據；又被告以外之人於審判外之陳述，雖
    不符合刑事訴訟法第159 條之1 至第159 條之4 之規定，但
    經當事人於審判程序同意作為證據，法院審酌該言詞陳述或
    書面陳述作成時之情況，認為適當者，亦得為證據；又當事
    人、代理人或辯護人於法院調查證據時，知有同法第159 條
    第1 項不得為證據之情形，而未於言詞辯論終結前聲明異議
    者，視為有前項之同意，刑事訴訟法第159 條第1 項及第15
    9 條之5 分別定有明文。查本判決下列所引用之各項警詢筆
    錄供述證據之證據能力，檢察官及被告等人於本院審判期日
    中均未爭執，且迄至言詞辯論終結前亦未聲明異議，本院審
    酌該等言詞陳述作成時之情況，並無不宜作為證據之情事，
    依刑事訴訟法第159 條之5 之規定，自得作為證據。
貳、實體部分：
一、上揭犯罪事實，業據被告寅○○、辰○○、癸○○、戊○○
    、己○○等人於本院審理時坦承不諱，核與告訴人卯○○、
    被害人甲○○、辛○○、壬○○、子○○、丑○○於警詢中
    之陳述及被害人庚○○、丙○○、丁○○、乙○○○、潘進
    、巳○○、午○○、潘勇於警詢、檢察官偵查時之證述
    情節相符，並有中華郵政帳號00000000000000號帳戶客戶歷
    史交易清單附卷可稽，且有扣案之如附表二所示之物可資佐
    證。
二、告訴人卯○○於97年12月26日，向「高晉地下錢莊」借款2
    萬元，約定利息以10日為1 期，每期2 萬元，利息4,000 元
    ，並須預扣第一期利息，被害人卯○○實拿1 萬6,000 元等
    情，業據告訴人卯○○於警詢時指訴明確（見偵卷一第第42
    頁），參酌扣案之放款記錄簿第35頁所載，「高晉地下錢莊
    」於97年12月26日借款於告訴人卯○○，票面欄記載「2000
    0 」，本金欄則記載「16000 」，利息欄則為「4000」，足
    見「高晉地下錢莊」借錢與告訴人卯○○時，確有預扣第一
    期利息4,000 元，再參以其他被害人於警詢、偵查中之證述
    ，除被害人壬○○第二次借款外，均有預扣第一期利息，是
    被告寅○○、癸○○於本院審理時辯稱：借款與告訴人卯○○時，並未預扣利息云云，顯非事實，不足採信。
三、關於被告己○○何時受雇於「高晉地下錢莊」乙事，被告己○○於警詢時供稱是在98年3 月（見偵卷一第21頁），而於
    本院審理中則改稱是在98年1 月（見本院98年10月1 日審判
    筆錄第18頁），其前後供述已有不一，是否可採，容有疑義
    。茲參酌被害人庚○○於警詢、偵訊中證述：與我商談借錢
    事宜的人，是被告戊○○、己○○等語（見偵卷二第176 、
    222 頁），而被害人庚○○是於97年12月18日向「高晉地下
    錢莊」借錢，此有扣案之放款記錄簿足資佐證，顯見被告己○○於97年12月18日即已受雇於「高晉地下錢莊」至明，其
    前開所供，均不足採憑。
四、檢察官於起訴書之事實欄雖記載(一)被告寅○○與辰○○，自
    民國97年3 月間起，共同經營「高晉地下錢莊」。(二)就附表
    一編號1 之被害人子○○，借款時間為97年3 、4 月間。(三)
    就附表一編號2 之被害人壬○○，共繳納之數額為本金2 萬
    元，利息2 萬元。(四)就附表一編號3 之被害人巳○○，借款
    時間為97年6 、7 月間。(五)就附表一編號4 之被害人潘進
    ，共繳納之數額為本金7 萬5,000 元，利息約6 萬9,000 元
    。(六)就附表一編號6 之被害人丁○○，第二次借款金額為2
    萬元，借款二次共繳納之數額為本金4 萬元，利息1 萬8,00
    0 元。(七)就附表一編號9 之被害人庚○○，借款時間為98年
    1 月間，共繳納之數額為本金2 萬元，利息1 萬2,000 元。
    (八)就附表一編號10之被害人卯○○，共繳納之數額為利息4,
    000 元。(九)就附表一編號11之被害人甲○○，借款時間為98
    年2 月間，共繳納之數額為利息約10萬元。(十)就附表一編號
    13 之 被害人午○○，只有一筆7 萬元之借款，計息方式每
    10 日1期，每期7 萬元，利息1 萬元，利率14% 計，換算月
    息43% ，年息514%，共繳納之數額為利息9 萬元。(十一)就附表
    一編號14之被害人潘勇，借款時間為98年4 月間，共繳納
    之數額為利息約4 萬元。惟查：
  (一)訊之被告寅○○否認自97年3 月即開始經營「高晉地下錢莊
    」，辯稱房子是於97年4 月底承租等語（見本院98年9 月24
    日審判筆錄第4 頁），經參酌扣案日報表上記載開工日期為
    97年4 月28日（見附表二編號9 之日報表13-1第1 頁），刊
    登廣告日期是自4 月28日起（見附表二編號9 之日報表13-2
    第1 頁），顯見被告寅○○乃自97年4 月28日起開始經營前
    開地下錢莊，至為明確。
  (二)「高晉地下錢莊」既是於97年4 月28日開始營業，則附表一
    編號1 之被害人子○○，其借款時間即非起訴書所載97年3
    、4 月間，應為97年4 月28日後之某日。
  (三)附表一編號2 之被害人壬○○共繳納之數額部分，據被害人
    壬○○於警詢時供稱：我向「高晉地下錢莊」借10萬元，先
    扣一期利息2 萬元，又繳了一期利息2 萬元等語（見偵卷二
    第25 9頁）；參以被告寅○○於審理中供述：2 萬元的部分
    ，每10天一期，一期利息是4,000 元，這部分我沒有預扣利
    息，10天到了以後，壬○○連本帶利還2 萬4,000 元等語（
    見本院98年10月1 日審判筆錄第4 、5 頁），是以，被害人
    壬○○借款2 次，共繳納之數額應為本金12萬元、利息2 萬
    4,000 元、預扣利息2 萬元。
  (四)被告癸○○於本院審理中供稱：被害人巳○○前來借款時，
    我有拿筆跟紙下去給被告寅○○，由被告寅○○與被害人巳
    ○○接洽，被害人巳○○的電話是我接到的等語（見本院98
    年10月1 日審判筆錄第7 頁），顯見被害人巳○○向「高晉
    地下錢莊」借款時間應是在被告癸○○受雇於「高晉地下錢
    莊」之後，即於97年7 月1 日以後。
  (五)被害人潘進於警詢時供稱：我向「高晉地下錢莊」借7 萬
    5,000 元時，被告寅○○有先扣一期利息1 萬5,000 元，所
    以實拿6 萬元等語（見偵卷二第275 頁），是被害人潘進
    共繳納之數額應為本金7 萬5,000 元、利息約6 萬9,000 元
    、預扣利息1 萬5,000 元。
  (六)依據扣案之放款記錄簿（即附表二編號8） 第6 頁之記載，
    被害人丁○○第2 次之借款金額應為2 萬5,000 元，至於被
    害人丁○○借款2 次共清償之金額，依前開放款記錄簿之記
    載，應為本金4 萬5,000 元、利息4 萬元、預扣利息9,000
    元。
  (七)依據扣案之放款記錄簿（即附表二編號8） 第34頁之記載，
    被害人庚○○是於97年12月18日借款，至於其清償之總金額
    ，依前開放款記錄簿所載，應為本金2 萬元、利息1 萬6,40
    0 元、預扣利息4,000 元。
  (八)被害人卯○○共清償之金額，依前開放款記錄簿第35頁之記
    載，應為利息6, 000元、預扣利息4,000 元。
  (九)依據前開放款紀錄簿第38頁之記載，被害人甲○○分別於97
    年12月31日、98年4 月2 日向「高晉地下錢莊」借款3 萬元
    及2 萬元，其2 次借款共繳納的金額為利息5 萬8 千元、預
    扣利息1 萬元。
  (十)依據前開之放款記錄簿第42頁所載，被害人午○○分別於98
    年2 月23日、98年3 月25日向前開地下錢莊借款5 萬元及2
    萬元，週年利率分別為504%、540%，而被害人午○○共清償
    之金額則為利息3 萬6,000 元、預扣利息1 萬元。
  (十一)被害人潘勇是於98年3 月25日借款，此有扣案之放款記錄
    表第45頁足資佐證，且據其於警詢時之陳述，其共清償金額
    包括有利息3 萬4,000 元及預扣利息4,500 元。
五、被告借款與附表一所示之被害人，依其所約定之利息換算週
    年利率結果，年息最低為360 ％，最高有達720 ％者（詳如
    附表一所示），均遠超過法定最高週年利率20％及當鋪業法
    定最高週年利率48％（參當鋪業法第11條第2 項規定），衡
    之目前社會之借款習慣、金融市場動態等客觀標準，其所收
    取之利息實與原本顯不相當甚明。
六、綜上所述，被告寅○○、辰○○、戊○○、癸○○、己○○
    等人之自白與事實相符，應可採信。本件事證明確，被告寅
    ○○、辰○○、戊○○、癸○○、己○○之犯行均堪以認定
    ，均應依法論科。
七、論罪科刑之理由
（一）核被告寅○○、辰○○所為，係犯刑法第344 條之重利罪
      ，共14罪（即如附表一編號1 至編號14）；被告癸○○、
      戊○○所為，係犯刑法第344 條之重利罪，共12罪（即如
      附表一編號3 至編號14）；被告己○○所為，係犯刑法第
      344 條之重利罪，共6 罪（即如附表一編號9 至編號14）
      。
（二）按刑事法若干犯罪行為態樣，本質上原具有反覆、延續實
      行之特徵，立法時予以特別歸類，定為犯罪構成要件之行
      為要素，則行為人基於概括之目的，在接近之時間，持續
      實行之複次行為，倘依社會通念，客觀上認為符合一個反
      覆、延續性之行為觀念者，於刑法之評價上，應僅認成立
      一罪，「集合犯」之職業性、營業（營利）性、收集性等
      具有重複特質之犯罪均屬之。查被告寅○○、辰○○就附
      表一編號2 所示時間，被告寅○○、辰○○、戊○○、癸○○就附表一編號6 所示時間，及被告寅○○、辰○○、
      戊○○、癸○○、己○○等人就附表一編號11、13所示時
      間，各基於貸與金錢牟取重利之意，於緊接時間內，反覆
      貸款與被害人壬○○、丁○○、甲○○、午○○；被告寅
      ○○、辰○○一次性貸款與被害人子○○，被告寅○○、
      辰○○、戊○○、癸○○等人一次性貸款與被害人巳○○
      、潘進、辛○○、乙○○○、丑○○等人，被告寅○○
      、辰○○、戊○○、癸○○、己○○等人一次性貸款與被
      害人庚○○、卯○○、丙○○、潘勇等人，均各取得與
      原本顯不相當之重利，依照一般社會通念，被告對於相同
      之被害人，基於概括之目的，持續實施複次之重利行為，
      客觀上應評價為反覆性、延續性之犯罪行為，是參照上開
      說明，被告寅○○、辰○○對被害人壬○○，被告寅○○
      、辰○○、癸○○、戊○○等人對被害人丁○○，被告寅
      ○○、辰○○、癸○○、戊○○、己○○等人就被害人甲○○、午○○多次貸與金錢牟取重利，及被告寅○○、辰
      ○○對被害人子○○，被告寅○○、辰○○、戊○○、癸○○等人對被害人巳○○、潘進、辛○○、乙○○○、
      丑○○等人，被告寅○○、辰○○、戊○○、癸○○、己○○等人對被害人庚○○、卯○○、丙○○、潘勇等人
      各一次貸與金錢牟取重利之行為，均係犯刑法第344 條之
      重利罪，且就相同對象之多次重利行為，均僅論以「集合
      犯」之一罪已足；但對不同被害人之重利行為，犯意各別
      、行為（對象）不同，自應分論併罰。
（三）被告寅○○、辰○○就如附表一編號1 、2 部分有犯意聯
      絡與行為分擔，被告寅○○、辰○○、癸○○、戊○○等
      人就如附表一編號3 至編號8 部分有犯意聯絡與行為分擔
      ，被告寅○○、辰○○、癸○○、戊○○、己○○等人就
      如附表一編號9 至編號14部分有犯意聯絡與行為分擔，均
      為共同正犯。
（四）爰審酌被告寅○○前於97年6 月12日，已被查獲受雇於他
      人從事重利犯行，此有臺灣高等法院被告前案紀錄表、本
      院98年度易字第538 號刑事判決網路擷取本在卷可稽（見
      偵卷二第325 頁以下，未構成累犯）在卷足稽，卻不知警
      惕，仍夥同被告辰○○等其餘被告經營「高晉地下錢莊」
      ，並擔任負責人，利用他人急迫之際，以高利貸放他人，
      貪圖不法利益，可知被告寅○○惡性不輕，但考量被告寅
      ○○因失業找工作不易，犯罪所獲尚非鉅額，再參酌被告
      寅○○犯罪後坦承犯行，表示悔意，足見被告寅○○犯後
      態度尚佳，另徵諸被告寅○○、辰○○尚有一國中兒子尚
      待扶養等一切情狀；被告辰○○、癸○○、戊○○、己○○四人犯後均坦承犯行，態度良好，且被告癸○○、戊○○、己○○係受僱於被告寅○○、辰○○而為前揭犯行等
      一切情狀，各量處如主文所示之刑，併定其應執行之刑，
      同時宣告易科罰金、易服勞役之折算標準。
（五）扣案如附表二所示之物，參酌被告寅○○於本院98年10月
      1 日審理時所述，並參諸該等扣案物之性質及內容，均為
      被告寅○○所有，且為其經營前開地下錢莊所用或預備之
      物，爰依刑法第38條第1 項第2 款、第3 款之規定宣告沒
      收。至於扣案之本票6 張、電話申請書4 張、廣告費匯款
      單26張、分類廣告報紙3 張等物，核其內容均非被告等人
      前開犯罪所用或預備之物，爰不併予宣告沒收，附此敘明
      。
據上論斷，應依刑事訴訟法第299 條第1 項前段，刑法第28條、
第344 條、第41條第1 項前段、大法官釋字第662 號解釋、第42
條第3 項前段、第51條第5 款、第7 款、第10款、第38條第1 項
第2 款，刑法施行法第1 條之1 第1 項、第2 項前段，判決如主
文。
本案經檢察官楊展庚到庭執行職務
中    華    民    國    98    年    10    月    22    日
                  刑事第十六庭  法  官  蔡守訓
上正本證明與原本無異。
如不服本判決應於收受送達後10日內向本院提出上訴書狀，並應
敘述具體理由；其未敘述上訴理由者，應於上訴期間屆滿後20日
內向本院補提理由書（均須按他造當事人之人數附繕本）「切勿
逕送上級法院」。告訴人或被害人如對於本判決不服者，應具備
理由請求檢察官上訴，其上訴期間之計算係以檢察官收受判決正
本之日期為準。
                                 書記官  許婉如
中    華    民    國    98    年    10    月    22    日
附錄本案論罪科刑法條全文
中華民國刑法第344條：
（重利罪）
乘他人急迫、輕率或無經驗貸以金錢或其他物品，而取得與原本
顯不相當之重利者，處 1 年以下有期徒刑、拘役或科或併科 1
千元以下罰金。
附表一：
┌──┬────┬─────┬─────┬──────────┬─────┐
│編號│被害人  │借款時間  │借款金額  │計息方式            │證據出處  │
│    │        │（地點）  │（所押之證│（共給付之數額)     │          │
│    │        │          │件、票據）│                    │          │
├──┼────┼─────┼─────┼──────────┼─────┤
│1   │子○○  │97年4 月28│借款2 萬元│每10日1 期，每期2 萬│98年度偵字│
│    │        │日後某日（│（本票1 張│元，利息2,400 元，利│卷（二）第│
│    │        │臺北市忠孝│、身分證）│率12% 計，換算月息36│10113 號（│
│    │        │東路4 段45│          │%，年息432%。（本金 │下稱偵卷二│
│    │        │號之SOGO百│          │萬元+ 利息7,200元+預│）第262 ～│
│    │        │貨公司前面│          │扣利息2,400 元+ 手續│266 頁。  │
│    │        │廣場，起訴│          │費500 元）          │          │
│    │        │書誤載為97│          │                    │          │
│    │        │年3 、4 月│          │                    │          │
│    │        │間）      │          │                    │          │
├──┼────┼─────┼─────┼──────────┼─────┤
│2   │壬○○  │97年6、7月│借款10萬元│每10日1 期，每期10萬│偵卷二第25│
│    │        │間（臺北市│（本票1 張│元，利息2 萬元，利率│7 ～261 頁│
│    │        │水源路83號│、身分證）│20%計，換算月息60%，│、本院98年│
│    │        │）        │          │年息720%。（本金10萬│10月1 日審│
│    │        │          │          │元+利息2 萬元+預扣利│判筆錄第4 │
│    │        │          │          │息2 萬元）          │、5頁。   │
│    │        ├─────┼─────┼──────────┤          │
│    │        │同上      │借款2 萬元│每10日1 期，每期2 萬│          │
│    │        │          │（本票1 張│元，利息4,000 元，利│          │
│    │        │          │、身分證）│率20% 計，換算月息  │          │
│    │        │          │          │60% ，年息720%。（本│          │
│    │        │          │          │金2 萬元+利息4,000元│          │
│    │        │          │          │）                  │          │
├──┼────┼─────┼─────┼──────────┼─────┤
│3   │巳○○  │97年7 月1 │借款2萬元 │每10日1 期，每期2 萬│偵卷二第27│
│    │        │日後某日（│（本票1張 │元，利息2,000 元，利│8～282、30│
│    │        │臺北市忠孝│）        │率10%計，換算月息30%│6～308頁、│
│    │        │東路4 段45│          │，年息360%。（本金2 │本院98年10│
│    │        │號之SO GO │          │萬元+ 利息2,000元+預│月1 日審判│
│    │        │百貨公司後│          │扣利息2,000元）     │筆錄第7 頁│
│    │        │面飲料店，│          │                    │。        │
│    │        │起訴書誤繕│          │                    │          │
│    │        │為97年6 、│          │                    │          │
│    │        │7 月間）  │          │                    │          │
├──┼────┼─────┼─────┼──────────┼─────┤
│4   │潘進  │97年7 月間│借款7 萬5,│每10日1 期，每期7 萬│偵卷二第27│
│    │        │（臺北市忠│000 元（面│5,000 元，利息1 萬5,│3～277、30│
│    │        │孝東路4 段│額7 萬5,00│000 元，利率20% 計，│6～308頁。│
│    │        │45號之SOG │0 元之本票│換算月息60% ，年息72│          │
│    │        │O 百貨公司│1 張、健保│0%。（本金7 萬5,000 │          │
│    │        │後面公園）│卡）      │元+ 利息約6 萬9,000 │          │
│    │        │          │          │元+ 預扣利息1萬5,000│          │
│    │        │          │          │元）                │          │
├──┼────┼─────┼─────┼──────────┼─────┤
│5   │辛○○  │97年8 月間│借款3 萬元│每10日1 期，每期3 萬│偵卷二第25│
│    │        │（臺北市忠│（面額3 萬│元，利息3,000 元，利│1～255頁。│
│    │        │孝東路4 段│元之本票2 │率10% 計，換算月息30│          │
│    │        │45號之SOGO│張、身分證│%，年息360%。（利息6│          │
│    │        │百貨公司附│）        │,000元+ 預扣利息3,00│          │
│    │        │近）      │          │0元）               │          │
├──┼────┼─────┼─────┼──────────┼─────┤
│6   │丁○○  │97年9 月12│借款2 萬元│每10日1 期，每期2 萬│偵卷二第17│
│    │        │日（臺北縣│（面額2 萬│元，利息4,000 元，利│5-1～176、│
│    │        │三重市三張│元之本票1 │率20% 計，換算月息60│245～250頁│
│    │        │街149 巷17│張、身分證│% ，年息720%。（至97│、放款記錄│
│    │        │號前）    │）        │年9 月21日止，共給付│簿第6 頁（│
│    │        │          │          │本金2 萬元及預扣利息│即附表二編│
│    │        │          │          │4, 000元）          │號8） 。  │
│    │        ├─────┼─────┼──────────┤          │
│    │        │97年9 月23│借款2 萬5,│每10日1 期，每期2 萬│          │
│    │        │日（臺北市│000 元（面│5, 000元，利息5,000 │          │
│    │        │忠孝東路SO│額2 萬5,00│元，利率20% 計，換算│          │
│    │        │GO復興館）│0 元之本票│月息60% ，年息720%。│          │
│    │        │          │1 張、身分│（97年12月22日清償本│          │
│    │        │          │證，起訴書│金2 萬5,000 元，最後│          │
│    │        │          │誤載為2 萬│一次給付利息之時間為│          │
│    │        │          │元）      │97年12月16日，共給付│          │
│    │        │          │          │利息4 萬元；另尚有預│          │
│    │        │          │          │扣利息5,000 元）    │          │
├──┼────┼─────┼─────┼──────────┼─────┤
│7   │乙○○○│97年9、10 │借款5 萬元│每10日1 期，每期5 萬│偵卷二第26│
│    │        │月間（臺北│（面額5 萬│元，利息1 萬元，利率│7～272、30│
│    │        │市○○○路│元之本票2 │20% 計，換算月息60% │6～308頁。│
│    │        │4 段45號之│張、健保卡│，年息720%。（利息5,│          │
│    │        │SOGO百貨公│）        │000元+預扣利息1 萬元│          │
│    │        │司後面廣場│          │）                  │          │
│    │        │）        │          │                    │          │
├──┼────┼─────┼─────┼──────────┼─────┤
│8   │丑○○  │97年10月24│借款1 萬2,│每10日1 期，每期1 萬│偵卷二第28│
│    │        │日（臺北市│500 元（面│2,500 元，利息2,500 │3～289頁、│
│    │        │忠孝東路4 │額1 萬2,50│元，利率20%計，換算 │放款記錄簿│
│    │        │段45號之SO│0 元之本票│月息60%，年息720%。 │第22頁（即│
│    │        │GO百貨公司│2 張、身分│（至97年11月2 日止，│附表二編號│
│    │        │後面餐飲店│證）      │共給付本金1 萬2,500 │8） 。    │
│    │        │）        │          │元及預扣利息2,500 元│          │
│    │        │          │          │）                  │          │
├──┼────┼─────┼─────┼──────────┼─────┤
│9   │庚○○  │97年12月18│借款2 萬元│每10日1 期，每期2 萬│偵卷二第17│
│    │        │日（臺北市│（面額2 萬│元，利息4,000 元，利│5-1～176、│
│    │        │忠孝東路4 │元之本票2 │率20% 計，換算月息60│221～225頁│
│    │        │段45號之SO│張、身分證│% ，年息720%。（至98│、放款記錄│
│    │        │GO百貨公司│）        │年1 月26日止，共給付│簿第34頁（│
│    │        │附近，起訴│          │本金2 萬元、利息1 萬│即附表二編│
│    │        │書誤載為98│          │6,400 元，另尚有預扣│號8） 。  │
│    │        │年1 月間）│          │利息4,000 元）      │          │
├──┼────┼─────┼─────┼──────────┼─────┤
│10  │卯○○  │97年12月26│借款2 萬元│每10日1 期，每期2 萬│偵卷一第41│
│    │        │日（臺北市│（面額2 萬│元，利息4,000 元，利│～48頁、放│
│    │        │忠孝東路4 │元之本票2 │率20% 計，換算月息  │款記錄簿第│
│    │        │段49巷4弄1│張、身分證│60% ，年息720%。（利│35頁（即附│
│    │        │6號前）   │）        │息6,000 元+ 預扣利息│表二編號8 │
│    │        │          │          │4,000 元）          │）。      │
├──┼────┼─────┼─────┼──────────┼─────┤
│11  │甲○○  │97年12月31│借款3 萬元│每10日1 期，每期3 萬│偵卷二第22│
│    │        │日（臺北市│（面額3 萬│元，利息6,000 元，利│6～234頁、│
│    │        │忠孝東路4 │元之本票、│率20% 計，換算月息60│放款記錄簿│
│    │        │段45號之SO│身分證）  │% ，年息720%（至98年│第38頁（即│
│    │        │GO百貨公司│          │月9 日止，共給付利息│附表二編號│
│    │        │後面木瓜牛│          │5 萬8 千元，另尚有預│8） 。    │
│    │        │奶店門，起│          │扣利息6,000 元）    │          │
│    │        │訴書誤載為│          │                    │          │
│    │        │98年2 月間│          │                    │          │
│    │        │）        │          │                    │          │
│    │        ├─────┼─────┼──────────┤          │
│    │        │98年4 月2 │借款2 萬元│每10日1 期，每期2 萬│          │
│    │        │日（臺北市│（面額2 萬│元，利息4,000 元，利│          │
│    │        │忠孝東路4 │元之本票、│率20% 計，換算月息60│          │
│    │        │段45號之SO│身分證）  │% ，年息720%。（預扣│          │
│    │        │GO百貨公司│          │利息4,000 元）      │          │
│    │        │後面木瓜牛│          │                    │          │
│    │        │奶店門，起│          │                    │          │
│    │        │訴書誤載為│          │                    │          │
│    │        │98 年2月間│          │                    │          │
│    │        │）        │          │                    │          │
├──┼────┼─────┼─────┼──────────┼─────┤
│12  │丙○○  │98年1 月6 │借款3 萬元│每10日1 期，每期3 萬│偵卷二第17│
│    │        │日（臺北市│（面額3 萬│元，利息4,500 元，利│5-1～176、│
│    │        │忠孝東路4 │元之本票2 │率15% 計，換算月息45│235～244頁│
│    │        │段45號之SO│張、身分證│% ，年息540%。（至98│、放款記錄│
│    │        │GO百貨公司│）        │年2 月4 日止，共給付│簿第39頁（│
│    │        │前捷運出口│          │：本金3 萬元+ 利息8,│即附表二編│
│    │        │）        │          │100 元，另尚有預扣利│號8） 。  │
│    │        │          │          │息4,500元）         │          │
├──┼────┼─────┼─────┼──────────┼─────┤
│13  │午○○  │98年2 月23│借款5 萬元│每10日1 期，每期5 萬│偵卷二第29│
│    │        │日（臺北市│（面額5 萬│元，利息7,000 元，利│0～293、30│
│    │        │忠孝東路4 │元之本票2 │率14% 計，換算月息42│6～308頁、│
│    │        │段45號之SO│張、身分證│%，年息504%。（至98 │放款記錄簿│
│    │        │GO百貨公司│、駕照）  │年4 月4 日止，共給付│第42頁（即│
│    │        │地下室）  │          │利息3 萬600 元，另尚│附表二編號│
│    │        │          │          │有預扣利息7,000 元）│8） 。    │
│    │        ├─────┼─────┼──────────┤          │
│    │        │98年3 月25│借款2 萬元│每10日1 期，每期2 萬│          │
│    │        │日（臺北市│（面額2 萬│元，利息3,000 元，利│          │
│    │        │忠孝東路4 │元之本票2 │率15% 計，換算月息45│          │
│    │        │段45號之SO│張、身分證│% ，年息540%。（至98│          │
│    │        │GO百貨公司│、駕照）  │年4 月4 日止，預扣利│          │
│    │        │門口）    │          │息3,000 元）        │          │
├──┼────┼─────┼─────┼──────────┼─────┤
│14  │潘勇  │98年3 月25│借款3 萬元│每10日1 期，每期3 萬│偵卷二第29│
│    │        │日（臺北市│（面額3 萬│元，利息4,500 元，利│4～304、30│
│    │        │忠孝東路4 │元之本票2 │率15% 計，換算月息45│6～308頁、│
│    │        │段45號之SO│張、身分證│% ，年息540%。（至98│放款記錄簿│
│    │        │GO百貨公司│）        │年6 月2 日止，共給付│第44頁（即│
│    │        │後面公園，│          │利息3 萬6,000 元，另│附表二編號│
│    │        │起訴書誤載│          │尚有預扣利息4,500 元│8） 。    │
│    │        │為98年4 月│          │）                  │          │
│    │        │間）      │          │                    │          │
└──┴────┴─────┴─────┴──────────┴─────┘
附表二：
┌──┬───────────┬──┐
│編號│物品名稱              │數量│
├──┼───────────┼──┤
│1   │郵局帳號登記資料      │1張 │
├──┼───────────┼──┤
│2   │催款紀錄表            │7張 │
├──┼───────────┼──┤
│3   │借款人資料表          │66張│
├──┼───────────┼──┤
│4   │廣告單                │3張 │
├──┼───────────┼──┤
│5   │名片                  │36張│
├──┼───────────┼──┤
│6   │計畫書                │1張 │
├──┼───────────┼──┤
│7   │手機                  │6支 │
├──┼───────────┼──┤
│8   │放款紀錄簿            │1本 │
├──┼───────────┼──┤
│9   │日報表                │2本 │
├──┼───────────┼──┤
│10  │空白本票              │3本 │
└──┴───────────┴──┘

司法院資訊處製作；財團法人民間司法改革基金會備份。
